臺灣臺北地方法院交通事件裁定　　　　　　　　　九十一年度交聲字第一二七七號
　　受處分人　甲○○
　　即異議人
右列受處分人因違反道路交通管理處罰條例案件，對於臺北市交通事件裁決所中華民
國九十一年九月三日所為之處分（原處分案號：北市裁三字第駕裁二二－ＡＢＹ二九
三一０二號）聲明異議，本院裁定如左：
        主  文
異議駁回。
        理  由
一、按汽車駕駛人駕駛汽車，應遵守道路交通標誌、標線、號誌之指示，道路交通安
    全規則第九十條前段定有明文。而道路交通管理處罰條例所稱之汽車，依該條例
    第三條第八款規定，包括機器腳踏車在內。又道路交通標誌標線號誌設置規則第
    二百零六條第五款第一目規定「圓形紅燈」之行車管制號誌係表示禁止車輛通行
    ，並不得超越停止線或進入路口，如汽車駕駛人，駕車行經有燈光號誌管制之交
    岔路口闖紅燈者，處新臺幣（下同）一千八百元以上五千四百元以下罰鍰並記違
    規點數三點，道路交通管理處罰條例第五十三條及第六十三條第一項第三款亦有
    處罰規定。
二、本件受處分人即異議人甲○○於民國九十一年八月十七日下午三時二十分許，騎
    乘車牌號碼ＢＤＡ－五八０號重型機車，在台北市○○○路右轉莊敬路口，明知
    其面對遵行方向之號誌係禁止車輛通行，不得超越停止線或進入路口之「圓形紅
    燈」行車管制號誌，竟不遵守該行車管制號誌之指示，逕自騎車闖紅燈超越停止
    線進入路口右轉莊敬路行駛，適為在莊敬路與信義路五段路口執行交通勤務之臺
    北市政府警察局信義分局信義交通分隊員警許崇勇發覺攔停制止，以其有違反道
    路交通管理處罰條例第五十三條規定之行為掣單舉發，嗣受處分人依規定於到案
    期限前提出申訴，原處分機關請舉發單位調查結果，仍認受處分人確有前揭違規
    行為，原處分機關遂於九十一年三月十二日依道路交通管理處罰條例第五十三條
    、第六十三條第一項第三款及違反道路交通管理事件統一裁罰標準表規定，裁處
    受處分人一千八百元罰鍰並記違規點數三點之處分。
三、訊據受處分人甲○○固不否認其於前揭時地騎乘機車為警攔停之事實，惟矢口否
    認其有違反道路交通管理處罰條例第五十三條駕車闖紅燈之行為，辯稱略以：我
    車原本停在松勤路紅磚道停車位，距離路口有十公尺左右，因為天氣很熱，乃將
    車子騎至松勤路及莊敬路口，因當天太陽很大，遂熄火下車開始推車右轉，又轉
    後再騎車離去，警員距離路口太遠，看不清楚云云。經查：右揭事實，業據證人
    即舉發員警許崇勇到庭證述：「我是站在距離松勤路口有三、四十公尺左右的位
    置，當時一直面對松勤路方向，我看到受處分人是在道路上騎著車紅燈右轉，他
    並沒有推車，是行駛的狀態，我當場就把他攔停，對於紅燈受處分人沒有爭執，
    但當時受處分人稱他是推車，但是我看到的是受處分人是在騎乘的狀態，當時是
    白天，天氣良好，視線也很清楚，並沒有任何的阻擋物，所以我可以很清楚看到
    受處分人是在騎乘機車右轉」等語（見本院九十一年十月十五日訊問筆錄），並
    庭繪現場圖一紙在卷為證，且有該日台北市政府警察局交通警察大隊信義分隊勤
    務分配表影本一份可稽。查警員許崇勇於上揭時地執行勤務，既當場目擊受處分
    人騎車違規紅燈右轉，當場予以攔停掣單舉發，自無誤認之可能，且交通警察掣
    單舉發違反道路交通管理處罰條例所列之違規事實，本質上為行政處分，係公務
    員基於職務上之權力，依法就特定之具體事件所為之具公法上效果之單方面行政
    行為，基於公務員為公法上行為具有公信力之原則，該行政行為當可被推定為真
    正，其據以依法處分之事實認定亦為正確無誤。本此公信原則，乃立法者賦予行
    政機關制定違反道路交通事件統一裁罰標準及處理細則，使勤務警員得當機處分
    （如該細則第二十三條）以達其維護交通秩序、安全之行政目的，反之，若謂公
    務員一切行政行為均需預留證據以實其說，則國家行政勢必窒礙難行，據此，刑
    事訴訟法就犯罪證據有關之規定中與屬行政秩序罰之交通違規裁罰本質不合之部
    分，自不在準用之列。從而，受處分人既未就執勤警員之舉發有誤提出相關證據
    以供調查審酌，且查無任何證據足資證明其有捏造事實違法取締之情事，則執勤
    警員本其維護交通秩序、安全職責所為之舉發，自應受到合法、正確之推定，受
    處分人騎乘機車不遵守行車管制號誌之指示，逕自騎車闖紅燈超越停止線進入路
    口右轉莊敬路行駛，其違規行為，至為明確，所辯不足採信。
四、從而，原處分機關依道路交通管理處罰條例第五十三條、第六十三條第一項第三
    款及違反道路交通管理事件統一裁罰標準表規定，裁處受處分人一千八百元罰鍰
    並記違規點數三點之處分，核無違誤。本件聲明異議為無理由，應予駁回。
據上論斷，應依道路交通案件處理辦法第十九條，裁定如主文。
中      華      民      國      九十一      年    十一    月    十八    日
                                臺灣臺北地方法院交通法庭
                                      法  官  胡宏文
右正本證明與原本無異。
如不服本裁定，應於送達後五日內，向本院提出抗告狀。
                                      書記官  劉穗筠
中      華      民      國      九十一      年    十一    月  二 十一   日
